最高法院刑事判決　　　　　　　　　　111年度台上字第542號
上　訴　人　徐誌鴻
 
 
選任辯護人　張漢榮律師
上列上訴人因違反槍砲彈藥刀械管制條例案件，不服臺灣高等法
院中華民國110 年9 月29日第二審判決（110 年度上訴字第1596
號，起訴案號：臺灣基隆地方檢察署109 年度偵字第3174、6533
號），提起上訴，本院判決如下：
    主  文
上訴駁回。
    理  由
一、按刑事訴訟法第377 條規定，上訴於第三審法院，非以判決
    違背法令為理由，不得為之。是提起第三審上訴，應以原判
    決違背法令為理由，係屬法定要件。如果上訴理由書狀並未
    依據卷內訴訟資料，具體指摘原判決不適用何種法則或如何
    適用不當，或所指摘原判決違法情事，顯與法律規定得為第
    三審上訴理由之違法情形，不相適合時，均應認其上訴為不
    合法律上之程式，予以駁回。本件原判決認定上訴人徐誌鴻
    有其事實欄所載之違反槍砲彈藥刀械管制條例犯行，因而撤
    銷第一審所為之科刑判決，改判仍依刑法上想像競合規定從
    一重論上訴人犯行為時同條例第8 條第4 項之非法寄藏可發
    射子彈具有殺傷力之槍枝罪，經依同條例第18條第4 項前段
    規定減輕其刑後，處有期徒刑2 年6 月，併科罰金新臺幣10
    萬元，並諭知相關沒收及罰金如易服勞役之折算標準。已詳
    細敘述所憑之證據及取捨、認定之理由。所為論斷，俱有卷
    存證據資料可資覆按，從形式上觀察，並無採證認事違背經
    驗法則、論理法則，亦無量刑職權之行使有濫用，或其他違
    背法令之情形。
二、上訴意旨乃謂：㈠、原判決附表（下稱附表）一編號1 所示
    「由土耳其ATAK ARMS廠ZORAKI 925-TD型空包彈槍組裝已貫
    通之金屬槍管而成之非制式手槍（槍枝管制編號0000000000
    號）」1枝，記載「含彈匣2個」，與警方於執行搜索扣押時
    之扣押物品目錄表（下稱目錄表）及其後於詢問上訴人所稱
    「含彈匣1 個」不同，則原判決附表與目錄表關於此部分記
    載之數量顯然不符，自有判決理由矛盾之違法。㈡、其於偵
    、審中已坦承犯行不諱，且供出槍、彈來源，並正視己非，
    原審雖撤銷第一審就有期徒刑量處2年8月之刑期，改判如前
    之刑期，仍嫌過重，自有違罪刑相當原則等語。
三、惟查：㈠、本件為警查獲時，扣得槍枝多達7 枝，且與子彈
    、彈匣及其他槍枝零件混充置放，警方製作目錄表及詢問筆
    錄時關於扣案槍枝及所附彈匣數量之記載，亦僅為初步檢視
    之結果，則於送請內政部警政署刑事警察局鑑定後，經專業
    判定如附表一所示上開槍枝含可適用之彈匣2 個（見偵字第
    3174號卷第185 頁、第187 頁影像1 至4 ），原審據此認定
    上開槍枝含彈匣2 個，自與證卷資料相符，並無判決理由矛
    盾之違法。㈡、刑罰之量定，係屬事實審法院得依職權自由
    裁量之事項，量刑判斷當否之準據，應就判決之整體觀察為
    綜合考量，不可摭拾其中片段，遽予評斷，倘以被告之責任
    為基礎，說明審酌刑法第57條所列事項而為刑之量定，若未
    逾越法定刑度，亦未濫用其權限，即無違法。原判決以上訴
    人之責任為基礎，於理由貳、三、㈡內詳為說明審酌上訴人
    明知可發射子彈具有殺傷力之非制式槍枝及子彈均係具有高
    度危險性之管制物品，竟仍非法寄藏，已對社會治安造成潛
    在危險，所為可議，且考量受相識之員工請託而犯罪之動機
    、目的、手段，以及本案持有槍、彈之種類、數量不少，期
    間約3 個月，無證據證明其持有槍、彈後用於造成他人之實
    際損害等節，復衡以上訴人犯後坦承犯行，態度尚可，自述
    之智識程度、扶養3 名幼子、經濟勉持之家庭生活狀況、素
    行等一切情狀，改量處如前之刑；並敘明上訴人雖於上訴原
    審時辯以其已供出槍、彈來源，依法得減至3 分之2 ，即應
    判處有期徒刑1 年，惟刑法第66條但書所謂其減輕得減至 3
    分之2 ，係指至多僅能減其刑3 分之2 ，至應減輕若干，委
    諸事實審法院依具體個案斟酌決定之。本案上訴人遭查獲之
    槍、彈數量不少，與僅持有單一槍、彈之犯罪情節有別，是
    其請求量處最低度刑，難認有理等語。核原審刑之量定既未
    逾越法定刑度，亦未濫用其權限，係屬原審量刑職權之適法
    行使，不容任意指為違法。上訴意旨係就原判決已說明之事
    項及屬原審量刑職權之適法行使，持憑己見，而為爭執，與
    法律規定得為第三審上訴理由之違法情形，不相適合。其上
    訴不合法律上之程式，應予駁回。
據上論結，應依刑事訴訟法第395 條前段，判決如主文。
中    華    民    國   111    年    3     月    3     日
                  刑事第四庭審判長法  官  林  立  華  
                                  法  官  林  瑞  斌  
                                  法  官  王  敏  慧  
                                  法  官  李  麗  珠  
                                  法  官  謝  靜  恒  
本件正本證明與原本無異
                                  書記官
中    華    民    國   111    年    3     月    7     日